臺灣高等法院刑事裁定
110年度聲字第538號
聲  請  人  臺灣高等檢察署檢察官
受  刑  人  劉俊宏





上列聲請人因受刑人數罪併罰有二裁判以上，聲請定其應執行之
刑（聲請案號：110年度執聲字第138號），本院裁定如下：
    主  文
劉俊宏因犯如附表所示各罪所處之刑，應執行有期徒刑捌年捌月
。
    理  由
一、聲請意旨略以：受刑人劉俊宏因違反毒品危害防制條例等數
    罪，先後經判決確定如附表所示，應依刑法第53條、第51條
    第5款規定，定其應執行之刑，爰依刑事訴訟法第477條第1
    項聲請裁定等語。
二、按裁判確定前犯數罪者，併合處罰之。但有下列情形之一者
    ，不在此限：一、得易科罰金之罪與不得易科罰金之罪。二
    、得易科罰金之罪與不得易服社會勞動之罪。三、得易服社
    會勞動之罪與不得易科罰金之罪。四、得易服社會勞動之罪
    與不得易服社會勞動之罪。前項但書情形，受刑人請求檢察
    官聲請定應執行刑者，依第51條規定定之。又數罪併罰有二
    裁判以上者，應依第51條之規定，定其應執行之刑。刑法第
    50條、同法第53條分別定有明文。
三、經查：
  ㈠本件受刑人因違反毒品危害防制條例等罪，經臺灣新竹地方
    法院及本院判處如附表所示之刑，且均經分別確定在案，俱
    有各該刑事判決書及本院被告前案紀錄表附卷可憑（見本院
    卷第19至22、25至44、53至58頁）。
  ㈡受刑人所犯如附表編號1所示之罪所處之刑得易科罰金，另附
    表編號2至10所示之罪所處之刑則均不得易科罰金，核屬刑
    法第50條但書第1項第1款情形，依同條第2項規定，須經受
    刑人請求檢察官聲請定其應執行刑者，始得全部依第51條規
    定合併定其應執行之刑。茲受刑人業已請求檢察官聲請合併
    定其應執行之刑，此有受刑人簽署之定刑聲請切結書附卷可
    稽（見本院卷第9頁），故經本院審核，認聲請為正當。
  ㈢而按法律上屬於自由裁量之事項，有其外部性界限及內部性
    界限，並非概無拘束。依據法律之具體規定，法院應在其範
    圍選擇為適當之裁判者，為外部性界限；而法院為裁判時，
    應考量法律之目的，及法律秩序之理念所在者，為內部性界
    限。法院為裁判時，二者均不得有所踰越。在數罪併罰，有
    二裁判以上，定其應執行之刑時，固屬於法院自由裁量之事
    項，然仍應受前揭外部性界限及內部性界限之拘束（最高法
    院94年度台非字第233 號判決意旨參照）。⑴附表編號1至2
    所示之罪，業經臺灣新竹地方法院以107年度聲字第1527號
    裁定定應執行有期徒刑8月；⑵附表編號3至10所示之罪，亦
    經本院以108年度上訴字第1592號判決定應執行有期徒刑8年
    4月等情，分別有上開刑事裁定書、刑事判決書及本院被告
    前案紀錄表附卷可按（見本院卷第15、29、55、58頁），爰
    審酌該內部性及外部性界限，及受刑人所犯上開各罪之犯罪
    類型、態樣、侵害法益等情狀，復就其所犯數罪為整體之非
    難性評價後，定其應執行之刑如主文所示。至附表編號1、2
    部分雖已執行完畢，但此僅屬將來檢察官指揮執行時應將已
    執行完畢之日數予以扣除之問題，並不影響本件定應執行刑
    之裁定，併予敘明。
四、爰依刑事訴訟法第477條第1項，第50條第2項、第53條、第5
    1條第5款，裁定如主文。
中　　華　　民　　國　　110 　年　　 2 　　月　　5　　日
                  刑事第二十五庭審判長法　官  邱滋杉
                                      法　官  文家倩
                                      法　官  黃翰義
以上正本證明與原本無異。
如不服本裁定，應於收受送達後五日內向本院提出抗告狀。
                                      書記官  邱鈺婷
中　　華　　民　　國　　110 　年　　2 　　月　　8 　　日
附表：
編號  1 2 3 罪名  竊盜 竊盜 毒品危害防制條例 (販賣第二級毒品) 宣告刑  有期徒刑3月，如易科罰金，以新臺幣1千元折算1日 有期徒刑7月 有期徒刑3年7月 犯罪日期  106年6月17日 106年6月18日 106年4月17日 偵查（自訴）機關年度案號  臺灣新竹地方檢察署106年度偵字第 6960號  臺灣新北地方檢察署106年度偵字第 28532、28533號 最後事實審 法院 臺灣新竹地方法院  本院  案號 106年度易字第1017號  108年度上訴字第 1592號  判決日期 106年12月21日  108年11月27日 確定判決 法院 同上  最高法院  案號 同上  109年度台上字第 2033號  確定日期 107年1月29日  109年4月29日 

編號  4 5        6 罪名  毒品危害防制條例(販賣第二級毒品) 毒品危害防制條例 (販賣第二級毒品) 毒品危害防制條例(販賣第二級毒品) 宣告刑  有期徒刑3年8月 有期徒刑3年8月 有期徒刑3年7月 犯罪日期  106年7月6日 106年7月16日 106年5月21日 偵查（自訴）機關年度案號  臺灣新北地方檢察署106年度偵字第28532、28533號   最後事實審 法院 本院    案號 108年度上訴字第1592號    判決日期 108年11月27日   確定判決 法院 最高法院    案號 109年度台上字第2033號    確定日期 109年4月29日   

編號  7 8        9 罪名  毒品危害防制條例(販賣第二級毒品) 毒品危害防制條例 (販賣第二級毒品) 毒品危害防制條例(販賣第二級毒品) 宣告刑  有期徒刑3年7月 有期徒刑3年8月 有期徒刑3年7月 犯罪日期  106年5月26日 106年6月28日 106年7月5日 偵查（自訴）機關年度案號  臺灣新北地方檢察署106年度偵字第28532、28533號   最後事實審 法院 本院    案號 108年度上訴字第1592號    判決日期 108年11月27日   確定判決 法院 最高法院    案號 109年度台上字第2033號    確定日期 109年4月29日   
　　   
編號  10   罪名  毒品危害防制條例 (販賣第二級毒品)   宣告刑  有期徒刑3年7月   犯罪日期  106年7月23日   偵查（自訴）機關年度案號  臺灣新北地方檢察署106年度偵字第 28532、28533號   最後事實審 法院 本院    案號 108年度上訴字第 1592號    判決日期 108年11月27日   確定判決 法院 最高法院    案號 109年度台上字第 2033號    確定日期 109年4月29日